---
title: "1.EDA_penguins"
author: "Jusang Kim"
date: '2022-07-12'
output:
  html_document:
    df_print: paged
    latex_engine: xelatex
monofont: UnShinmun
mainfont: UnDotum
---

```{r setup, include=FALSE}
knitr::opts_chunk$set(echo = TRUE)
```

### 1. packages load
활용하고자 하는 패키지를 로드한다.

```{r echo=TRUE}
pacman::p_load(
  tidyverse, # 타이디
  rstatix, # 통계툴
  palmerpenguins, # 데이터셋
  RColorBrewer, 
  naniar, # useful for visualising missing values
  PerformanceAnalytics # 왜도 및 첨도
  )
```

### 2. data load
펭귄 데이터를 로드한다. 펭귄데이터는 캐글의 핫한 데이터이다. [이곳](https://allisonhorst.github.io/palmerpenguins/)을 참조하시오. 데이터가 잘 적재되었는지 `head()` 함수와 `tail()` 함수를 사용해서 확인한다.

```{r echo=TRUE}
data <- palmerpenguins::penguins
data %>% head()
data %>% tail()
data %>% summary()
```
잘 적재가 된 것으로 보인다. 다만 `NA` 값이 보인다. 각 변수별로 NA 값이 얼마나 포함되어 있는지 알 수 있다. NA값을 삭제하고 진행할 것인지, 아니면 대체하고 진행할 것인지는 분석가의 판단이다. 나는? 일단 살펴보고...

### 3. EDA
```{r echo=TRUE}
data %>% glimpse()
```
   
변수는 총 8개이며, 이 중 `bill_length_mm`, `bill_depth_mm`, `flipper_length_mm`, `body_mass_g`는 연속형 변수, 나머지는 범주형변수로 보인다. `year`는 관측년을 뜻한다.
   
```{r echo = TRUE}
data %>% vis_miss() # NA 시각화해보니 별로 없다. 그냥 지우자.
data %>% na.omit() -> data_prep
data_prep %>% vis_miss() # 깔끔하다.
```
   
야무지게 NA값을 없애줬다.

### 3.1. 왜도와 첨도
```{r echo = TRUE}
# 2.2. 데이터 특성 파악: 왜도 및 첨도 -------------------------------------------------
data_prep %>% 
  filter(species == "Adelie") %>% 
  summarise(
    왜도 = skewness(bill_length_mm),
    첨도 = kurtosis(bill_length_mm)
  )
# 살짝 평평하고 살짝 왼쪽으로 치우친 분포
data_prep %>% 
  filter(species == "Adelie") %>% 
  get_summary_stats(bill_length_mm)
```

```{r echo = TRUE}
data_prep %>% 
  filter(species == "Adelie") %>% 
  ggplot(aes(bill_length_mm)) +
  geom_histogram(alpha = 1, colour = "cornflowerblue",
                 bins = 20) +
  annotate("segment", x = 38.8, xend = 38.8, y = 0, yend = 18,
           colour = "red", size = 2) + # 평균
  annotate("segment", x = 38.8, xend = 38.8, y = 0, yend = 18,
           colour = "blue", size = 1) # 중앙값
#평균과 중앙값이 같으나, 분포는 다를 수 있고, 이에 따라 왜도가 차이가 날 수 있다.
```


```{r echo = TRUE}
data_prep %>% 
  filter(species == "Adelie") %>% 
  ggplot(aes(x = species, y = bill_length_mm)) +
  geom_boxplot(aes(color = species),
               width = 0.3) + 
  coord_flip() # 왼쪽에 데이터가 더 많다.
```


연속형변수의 통계값을 확인하였다. 
   
```{r echo=TRUE}
data_prep %>% count(species)
```
```{r echo=TRUE}
data_prep %>% 
  group_by(species) %>% 
  summarise(
    across(c(
      bill_depth_mm, bill_length_mm, flipper_length_mm, body_mass_g
    ), mean, na.rm = T)
  )
```

   
   
각 종별로 부리의 길이, 넓이, 날개의 너비 및 길이, 몸무게 등이 다름을 확인할 수 있다. 분류분석을 하고싶어지겠으나 참자.
   
```{r echo=TRUE}
# 3.3. 변수별 분포(점도표) -------------------------------------------------------------

# 시각화를 해보자. 하지만 그 전에 g를 kg로 바꿔주자
data_prep %>% 
  mutate(body_mass_kg = body_mass_g / 1000) -> data_prep2

data_prep2 %>% 
  ggplot(aes(x = flipper_length_mm, y = body_mass_kg)) +
  geom_point(aes(color = species,
                 shape = species),
             size = 3,
             alpha = 1) +
  scale_color_manual(values = c("darkorange","purple","cyan4")) +
  xlab("날개길이") +
  ylab("몸무게(kg)")
# 시각화를 해보니 딱히 아델리랑 친스트랩이 구분이 안 된다. 다른 변수로도 살펴보자.

data_prep2 %>% 
  ggplot(aes(x = flipper_length_mm, y = bill_length_mm)) +
  geom_point(aes(color = species,
                 shape = species),
             size = 3,
             alpha = 1) +
  scale_color_manual(values = c("darkorange","purple","cyan4")) +
  xlab("날개길이") +
  ylab("부리길이")
# 부리길이와 날개길이를 보니 어느정도 구분이 된다.
```

```{r echo=TRUE}
# 3.4. 히스토그램 --------------------------------------------------------------
data_prep2 %>% 
  ggplot(aes(flipper_length_mm)) +
  geom_histogram(aes(fill = species),
                     alpha = 0.5,
                     position = "identity") + # 스택으로 하면 쌓이는데, 개별값으로 하면 안 쌓인다.
  scale_fill_manual(values = c("darkorange","purple","cyan4")) +
  xlab("날개길이") +
  ylab("빈도")
```

```{r echo=TRUE}
# 3.5. 박스플롯 ---------------------------------------------------------------
data_prep2 %>% 
  ggplot(aes(x = species, y = flipper_length_mm)) +
  geom_boxplot(aes(color = species),
               width = 0.3) +
  geom_jitter(aes(color = species),
              alpha = 0.5,
              position = position_jitter(width = 0.2, seed = 0)) +
  scale_color_manual(values = c("darkorange","purple","cyan4")) +
  xlab("종") +
  ylab("날개길이")
```
